Inventaris van het archief van de Beheerder van Nederlandsche Eigendommen later Afdeling Beheer van Nederlandsche Eigendommen ressorterend onder het bureau van de Financiële Raad van de Ambassade der Nederlanden te Londen, 1940-1959
Nationaal Archief, Den Haag
- STUKKEN BETREFFENDE BIJZONDERE AANGELEGENHEDEN, 2
  - Taak, 2.3
    - Bemoeienissen met andere lichamen betrokken bij de uitvoering van de financiële blokkeringsmaatregelen, 2.3.5
      - Beschikkingen van de Curaçaosche Commissie Regeling Rechtsverkeer in Oorlogstijd inzake vervroegde teruggave van de in de boeken der Commissie ten name van personen of firma's voorkomende saldi., 1946 feb. - 1948 jan.; 375; 2 stukken
      - Notulen van een bespreking op 10 mei 1946 van de NSTC, met aanbiedingsbrief., 1946 mei 14; 376; 2 stukken
      - Stukken betreffende betalingsopdrachten van de Curaçaosche Commissie Regeling Rechtsverkeer in Oorlogstijd inzake vervroegde teruggave aan diverse Nederlandse firma's en particulieren van de hun toekomende saldi., 1946 nov. - 1947 aug.; 377; 1 omslag
      - Stukken betreffende de werkzaamheden te verrichten in de Anglo-Netherlands Executive Committee, de te volgen werkwijze en de vaststelling van de eerste bijeenkomst., 1947 feb. - okt.; 378; 1 omslag
      - Correspondentie van het Anglo-Netherlands Sub-Committee betreffende de in de vergaderingen te behandelen zaken., 1948-1953; 379-380; 2 pakken
        - 1948 feb. - 1949 dec., 379
        - 1950 jan. - 1953 okt., 380
      - Vergaderstukken van de Anglo-Netherlands Sub-Committee., 1948-1949; 381-382; 2 pakken
        De stukken zijn alfabetisch gerangschikt naar persoons- en/of zaaknamen en van een index voorzien.
        - 1 - 37, 381
        - 38 - 73, 382
      - Agenda en notulen van de 10e bijeenkomst gehouden van 21 tot 24 november 1950 door het Anglo-Netherlands Sub-Committee, gedrukt., 1950 nov.; 383; 2 stukken
      - Memorie houdende een samenvatting van de argumenten in de Commissie Rechtsverkeer in Oorlogstijd, aangevoerd naar aanleiding van de voorgestelde wijzigingen van het KB A1., ongedateerd, ca. sep. 1940; 384; 1 stuk